【裁判字號】    98,上訴,4076
【裁判日期】    981026
【裁判案由】    毒品危害防制條例
【裁判全文】
臺灣高等法院刑事判決                98年度上訴字第4076號
上  訴  人
即  被  告  甲○○
                      樓
                    （另案於臺灣臺北監獄臺北分監執行中）
上列上訴人因毒品危害防制條例案件，不服臺灣板橋地方法院98
年度訴字第2080號，中華民國98年7月8日第一審判決（臺灣板橋
地方法院檢察署98年度毒偵字第1512號），提起上訴，本院判決
如下：
    主  文
上訴駁回。
    理  由
一、按刑事訴訟法第350條、第361條、第362條、第367條規定，
    服地方法院之第一審判決而上訴者，須提出上訴書狀，並應
    敘述具體理由，為上訴必備之程式；其所提出之書狀未敘述
    上訴理由，或僅曾以言詞陳述上訴理由者，均應於上訴期間
    屆滿後20日內補提理由書於第一審法院。第一審法院經形式
    審查，認逾期未補提上訴理由者，應定期間先命補正；逾期
    未補正者，為上訴不合法律上之程式，應以裁定駁回。倘已
    提出上訴理由，但所提非屬具體理由者，則由第二審法院以
    上訴不合法律上之程式，判決駁回。而所謂具體理由，必係
    依據卷內既有訴訟資料或提出新事證，指摘或表明第一審判
    決有何採證認事、用法或量刑等足以影響判決本旨之不當或
    違法，而構成應予撤銷之具體事由，始克當之（例如：依憑
    證據法則具體指出所採證據何以不具證據能力，或依憑卷證
    資料，明確指出所為證據證明力之判斷如何違背經驗、論理
    法則）；倘僅泛言原判決認定事實錯誤、違背法令、量刑失
    之過重或輕縱，而未依上揭意旨指出具體事由，或形式上雖
    已指出具體事由，然該事由縱使屬實，亦不足以認為原判決
    有何不當或違法者（例如：對不具有調查必要性之證據，法
    院未依聲請調查亦未說明理由，或援用證據不當，但除去該
    證據仍應為同一事實之認定），皆難謂係具體理由，俾與第
    二審上訴制度旨在請求第二審法院撤銷、變更第一審不當或
    違法之判決，以實現個案救濟之立法目的相契合，並節制濫
    行上訴（參照最高法院97年度台上字第892號判決意旨）。
二、經查：本件原判決依上訴人即被告甲○○於原審中之自白、
    臺北縣政府警察局新莊分局毒品尿液對照表、臺北縣政府警
    察局新莊分局毒品尿液對照表、臺灣檢驗科技股份有限公司
    民國98年2 月27日濫用藥物檢驗報告等為據，並有扣案之注
    射針筒7支、吸食器2組可資佐證，認定被告確有於98 年2月
    11日、13日，分別施用第二級毒品甲基安非他命及第一級毒
    品海洛因之犯行，係犯毒品危害防制條例第10條第2項、第1
    項之施用第二級毒品罪、第一級毒品罪。被告施用前持有海
    洛因、甲基安非他命之行為，均為其施用之高度行為所吸收
    ，而不另論罪。其所犯上開二罪間，犯意各別、行為互殊，
    應予分論併罰。且查被告前因連續施用第一級、第二級毒品
    案件，經臺灣桃園地方法院以94年度訴字第1937號刑事判決
    分別判處有期徒刑10月、8月確定，嗣經原審法院以96 年度
    聲減字第4924號裁定各減其刑期二分之一，並定執行刑為有
    期徒刑8月又15 日確定。復因施用第二級毒品案件，經原審
    法院以95年度易字第948號刑事判決判處有期徒刑6月，後因
    撤回上訴而確定；又因施用第一級毒品案件，經本院以95年
    度上訴字第4249號刑事判決判處有期徒刑1年1月確定；再因
    施用第二級毒品案件，經原審法院以95年度易字第2514號刑
    事判決判處有期徒刑7 月，後因撤回上訴而確定；上開三案
    嗣經原審法院以96年度聲減字第4924號裁定各減其刑期二分
    之一，並與前開案件（定執行刑為有期徒刑8月又15 日部分
    ）定執行刑為有期徒刑1年確定，於97年6月10日縮刑期滿執
    行完畢。詎其猶未戒除毒癮，另基於施用第二級毒品甲基安
    非他命、第一級毒品海洛因之犯意，於98年2月11日晚間6時
    許、同年月13日凌晨5 時許，再犯本案，有本院被告前案紀
    錄表附卷可稽。其受有期徒刑執行完畢後五年內，故意再犯
    本件有期徒刑以上之各罪，皆為累犯，原判決依刑法第47條
    第1 項之規定加重其刑，及審酌被告前已有因施用毒品而經
    觀察、勒戒、強制戒治及多次論罪科刑之紀錄，猶再犯本件
    施用毒品犯行，徵其悔意不深，遠離毒品之意志薄弱，惟其
    施用毒品係自戕行為，對他人法益尚無具體危害，及其施用
    毒品之動機，暨犯罪後坦承犯行之態度等一切情狀，分別量
    處被告施用第一級毒品，累犯，處有期徒刑9 月；又施用第
    二級毒品，累犯，處有期徒刑5月，應執行有期徒刑1年。均
    已詳敘其所憑證據、認定理由及量刑依據。從形式上觀察，
    原判決已敘明審酌刑法第57條所列事項之理由，並無認定事
    實錯誤、量刑瑕疵或違背法令之情形。
三、本件被告不服原審判決，提起上訴，其上訴理由僅泛稱，被
    告施用第二級毒品及第一級毒品之目的乃為共同減緩宿疾失
    眠及便秘之症狀，故以第一級毒品、第二級毒品摻雜交互使
    用，施用第二級毒品之低度行為應為施用第一級毒品之高度
    行為所吸收，然原判決卻認定被告上開二罪，為犯意個別，
    行為互殊，應分論併罰，其認事用法顯有違誤，被告實難甘
    服，請撤銷原判決，另為適法之判決等語。惟查被告係於不
    同時間分別施用第一級毒品海洛因及第二級毒品甲基安非他
    命，業據其於警詢及偵查中供述明確（見偵查卷第11、43頁
    ），於原審審理時亦坦承犯行（見原審卷第38頁背面），上
    訴意旨稱係摻雜交互使用，顯係事後辯解之詞，不可採信；
    且其施用第一級毒品海洛因及第二級毒品甲基安非他命，係
    分別犯施用第一級毒品罪及施用第二級毒品罪，所侵害之法
    益不同，兩者間亦無高低度之吸收關係，自應分論併罰。是
    上訴理由指摘事項，尚不足以動搖原判決。而觀諸被告之上
    訴理由，並未依據卷內既有訴訟資料或提出新事實、新證據
    ，指摘或表明原審判決有何採證認事、用法或量刑等足以影
    響判決本旨之不當或違法，而構成應予撤銷之具體事由。是
    揆諸前揭規定暨說明，被告上訴未以書狀敘述具體理由，應
    認不合法律上之程式，爰不經言詞辯論，逕予駁回。
據上論斷，應依刑事訴訟法第367條前段、第372條，判決如主文
。
中    華    民    國    98    年    10    月    26    日
                  刑事第五庭  審判長 法  官  高明哲
                                     法  官  高玉舜
                                     法  官  劉秉鑫
以上正本證明與原本無異。
施用第一級毒品部分如不服本判決，應於收受送達後10日內向本
院提出上訴書狀，其未敘述上訴之理由者並得於提起上訴後10日
內向本院補提理由書（均須按他造當事人之人數附繕本）「切勿
逕送上級法院」。
施用第二級毒品部分不得上訴。
                                     書記官  蔡宜蓁
中    華    民    國    98    年    10    月    30    日


司法院資訊處製作；財團法人民間司法改革基金會備份。
